Vanesa Sanchez

Desarrolladora Backend

Perico, Jujuy (GMT-5) Celular: +54) 388 4299868 Whatsapp: (+58) 388 4299868 vane2013sanchez@gmail.com https://www.linkedin.com/in/sanchezvanesa/

Desarrolladora backend con 3 años de experiencia con **javascript, TypeScript** bajo **nodejs-express y nestj**. Tengo manejo de Bd relacionales y no relacionales. Me considero una persona curiosa, creativa, y orientada a resultados.

Siempre en busca de la mejora personal continua, mi objetivo es desempeñarme en el área de programación con el rol de desarrollador Back-End, con la finalidad de seguir creciendo y perfeccionarme como profesional.

EXPERIENCIA

Vortex IT, Desarrolladora FullStack— Abril 2022 - Enero 2023

- -Logré mejorar el tiempo de registros de usuarios, a través del desarrollo de un módulo completo desde el front-end que permite al administrador la gestionar los datos de manera más eficiente desde la aplicación web.
- -Reduje en un 90% la cantidad de bugs encontrados en el módulo de registro de usuarios en el front-End implementando modificaciones en el código de backend, con el objetivo de generar un formulario de carga más eficiente para el administrador.
- -Mejoré la experiencia del cliente al realizar transacciones de dinero haciéndolas más entendibles y eficaces para el cliente final mediante la agregación de campos en el módulo backend de una fintech para la descripción de la operación correspondiente realizada.

Stack tecnológico: MySQL,Postgres, NODEJS-Express, Node-Nestjs, React.

Ministerio de Educación, Desarrolladora FullStack- Soporte Técnico — Enero 2021 - Agosto 2022

- -Reduje la carga laboral de los agentes de atención al cliente en un 90%, mejorando el tiempo de respuesta a los usuarios que realizaban consultas diarias a la organización, mediante el desarrollo de un chat automatizado para redes sociales, que brindaba información necesaria relacionada con la temática, generando satisfacción y mejores resultados.
- -Optimice el proceso de registros de usuarios, a través del desarrollo de un módulo completo frontend y backend, que permite al administrador gestionar los datos de una manera más eficiente, haciendo que el rendimiento de la aplicación y la amigabilidad subiera en un 30%.
- -Reduje en un 50% la cantidad de bugs a través del mantenimiento y revisión de la página web.

Stack tecnológico: Javascript, React, nodejs-Nestjs, Material ui, DialogFlow.

Cadygo, Developer FullStack — Junio 2019- Abril 2021

- -Desarrollo de APIs para un sistema que permite registro de comercios, registros de ventas realizadas, además estaba vinculada a una plataforma de repartos que se encargaba del envío de las ventas registradas, garantizando al 100% la operación del sistema en el canal de venta.
- -Solucioné el 50% de los bugs frontend que se presentaban en el sistema de e-commerce, haciendo que el rendimiento de la aplicación y la amigabilidad subiera en un 20%.

Stack tecnológico: MySQL, Postgres, NODEJS-Express, Node-Nestjs, React.

HABILIDADES

Lenguajes de Programación: <u>Avanzado:</u> Javascript, Typescript <u>Intermedio</u>: Java.

Herramientas de Frameworks: Avanzado: Express, Node Js, Nestjs.

Base de Datos: Mysql, Postgres, Mongodb.

Herramientas: Git, Postman.

Idiomas: Básico: Inglés; Nativo: Español.

EDUCACIÓN

Ingeniería de Sistemas - Universidad Nacional de Jujuy, Facultad de Ingeniería, Agosto 2019.